# 关于合伙企业费用核算相关问题

提问人：eleanora 时间：2015-10-10 15:50:22
求教版主@chenyiwei 及其他高手，我司设立的员工持股合伙企业，收到员工出资后就将所有款项转到公司，没有闲置资金（不考虑最初小额利息收入）。管理办法有一条约定如下：“有限合伙运营费用由持股员工按所持有合伙份额之比例共同承担。如有限合伙获得现金分红，则运营费用从现金分红中优先支取，其他情形下由合伙人共同现金缴付，并可在员工持股股权退出时在退回金额中扣除。”根据约定，员工离职必须退出股份，由新入股和合伙人接手，按原出资额加同期利息定价。企业在设立过程中发生了几千块钱的费用，发生时作为向我司借款，挂了其他应付款往来，现根据管理办法按出资比例向入股员工收取了相关费用，收取总金额超过已发生的费用支出，请问如何核算比较合理？简单来说，假设已发生注册时的运营费用 4000 元，合伙企业已作为其他应付款完成核算。现从合伙人处合计收到 7000 元，是否 4000 直接清偿，另 3000 作为其他应付款？还是这 7000 都作为新的合伙人出资核算比较合理？

回答人：chenyiwei
多收的原因是什么？全体合伙人有无对该多收部分的处理形成明确的一致意见？是退还还是作为合伙人出资？

提问人：eleanora 时间：2015-10-11 18:17:22
考虑到未来可能还会发生一些其他费用，特意按出资比例多收了一部分，留待他用，但未形成合伙人意见，只是公司统一安排。

回答人：chenyiwei
如果多收的部分不退还的，则建议作为资本公积，后续再发生的支出按照适用的会计规定处理，通常是计入费用。

提问人：eleanora 时间：2015-10-12 10:34:07
“如有限合伙获得现金分红，则运营费用从现金分红中优先支取，其他情形下由合伙人共同现金缴付，并可在员工持股股权退出时在退回金额中扣除。”不知道这条约定有没有影响？

回答人：chenyiwei
应无明显影响。

提问人：eleanora 时间：2015-10-12 20:02:40
另外，合伙企业是不是没有资本公积一说？

回答人：chenyiwei
“资本公积”是公司法中的概念，合伙企业不适用。

提问人：eleanora 时间：2015-10-15 09:25:29
如果合伙企业不适用资本公积，多收部分不退还，是不是就只能作为实收资本（即合伙人出资）核算了？

回答人：chenyiwei
可以这样理解。但这个“合伙人出资”不一定是全部归属于缴纳该出资的合伙人的，也可能归属于其他合伙人，应记入其他合伙人名下的权益帐户。